【裁判字號】    97,交聲,1790
【裁判日期】    970829
【裁判案由】    交管條例聲異
【裁判全文】
臺灣板橋地方法院交通事件裁定        97年度交聲字第1790號
異  議  人
即受處分人  甲○○
上列受處分人因違反道路交通管理處罰條例案件，對於交通部公
路總局臺北區監理所於民國九十七年六月十日所為之處分（原處
分案號：北監自裁字裁四０－ＣＧ0000000號）聲明異議
，本院裁定如下：
    主    文
異議駁回。
    理    由
一、按汽車駕駛人，行車速度，超過規定之最高時速，或低於規
    定之最低時速，除有第四十三條第一項第二款情形外，處新
    臺幣（下同）一千二百元以上二千四百元以下罰鍰，並記違
    規點數一點，道路交通管理處罰條例第四十條、第六十三條
    第一第一款分別定有明文。次按汽車駕駛人之行為經以科學
    儀器取得證據資料證明其行為違規，當場不能或不宜攔截製
    單舉發者，得逕行舉發，同條例第七條之二第一項第七款亦
    定有明文。末按「送達，於應受送達人之住居所、事務所或
    營業所為之。但在行政機關辦公處所或他處會晤應受送達人
    時，得於會晤處所為之。」、「於應送達處所不獲會晤應受
    送達人時，得將文書付與有辨別事理能力之同居人、受僱人
    或應送達處所之接收郵件人員。」、「送達，不能依前二條
    規定為之者，得將文書寄存送達地之地方自治或警察機關，
    並作送達通知書兩份，一份黏貼於應受送達人住居所、事務
    所、營業所或其就業處所門首，另一份交由鄰居轉交或置於
    該送達處所信箱或其他適當位置，以為送達。」、「前項情
    形，由郵政機關為送達者，得將文書寄存於送達地之郵政機
    關。」，行政程序法第七十二條第一項、第七十三條第一項
    、第七十四條第一項、第二項分別規定明確可循。
二、原處分意旨略以：本件異議人即受處分人甲○○於民國九十
    七年一月二十四日八時三十四分許，駕駛其所有之車號九Ｄ
    —九二九一號自用小客貨車，在臺北縣樹林市○○路四五五
    之一號（往板橋方向）限速時速五十公里之路段，以七十七
    公里之車速行駛，超過二十七公里之違規行為，而經臺北縣
    政府警察局員警以受處分人有違反道路交通管理處罰條例第
    四十條規定之行為，於九十七年二月二十一日檢附採證照片
    填製臺北縣政府警察局北縣警交字第ＣＧ0000000號
    舉發通知單逕行舉發，嗣將舉發通知單送達於受處分人後，
    受處分人逾舉發通知單所載應到案日期（即九十七年三月二
    十二日）三十日以上未滿六十日始提出申訴，原處分機關調
    查結果，仍認受處分人有違反道路交通管理處罰條例第四十
    條之違規行為，乃於九十七年六月十日以北監自裁字裁四０
    －ＣＧ0000000號裁決書，依道路交通管理處罰條例
    第四十條、第六十三條第一項第一款（漏裁第一款）及違反
    道路交通管理事件統一裁罰基準表之規定，裁處受處分人罰
    鍰二千二百元，並記違規點數一點，此有臺北縣政府警察局
    北縣警交字第ＣＧ0000000號舉發通知單、交通部公
    路總局臺北區監理所北監自裁字裁四０—ＣＧ000000
    0號違反道路交通管理事件裁決書、交通部公路總局臺北區
    監理所九十七年五月十九日北監自字第０九七二００九八七
    ０號函各一件在卷足憑。
三、異議人於聲明異議狀中並不否認有於前揭時、地駕駛前開車
    輛在速限五十公里路段超速行駛之違規事實，惟對於裁處高
    額罰鍰二千二百元之處分認為並非合法，辯稱：本件違規單
    只送到樹林育英街郵局，並未送達違規人簽收，請准予低罰
    云云。經查，異議人之住所為臺北縣樹林市○○街一三九號
    一情，有異議狀一紙附卷可稽，堪認異議人設籍之住所並未
    變更，而本件舉發通知單係以郵寄之方式向異議人住所即臺
    北縣樹林市○○街一三九號寄發，然因未獲會晤異議人本人
    或其可受領文書之同居人、受雇人或接收郵件人員，而於九
    十七年二月二十六日依行政程序法第七十四條第一項、第二
    項之規定，將該舉發通知單寄存於樹林育英街郵局，並將送
    達通知書置於該送達處所信箱或其他適當位置，以為送達等
    情事，有中華民國郵政交寄大宗掛號函件存根、臺北縣政府
    警察局送達證書各一紙在卷可參，故上開舉發通知單業已於
    九十七年三月七日發生送達之效力，原舉發機關所為之上開
    送達，自屬合法。而異議人逾應到案期限三十日以上未自動
    繳納罰鍰，或未依規定到案聽候裁決，是原處分機關於九十
    七年六月十日依違反道路交通管理事件統一裁罰基準表之規
    定，裁處受處分人罰鍰二千二百元，並記違規點數一點，於
    法並無違誤。異議人以未簽收前揭通知單為由主張應處最低
    額罰鍰云云，尚難認為有據，本件事證明確，違規堪予認定
    。
四、綜上所述，異議人所有之車輛確有在前揭時、地超速行駛之
    違規行為，從而原處分機關依前揭道路交通管理處罰條例第
    四十條、違反道路交通管理事件統一裁罰基準及處理細則、
    及基準表之規定，裁處異議人罰鍰二千二百元，並記違規點
    數一點，核無違誤，本件受處分人之異議為無理由，自應將
    其異議駁回。
據上論斷，應依道路交通案件處理辦法第十九條，裁定如主文。
中    華    民    國    97    年    8     月    29    日
                  交通法庭法  官  吳冠霆
上列正本證明與原本無異。
如不服本裁定，應於裁定送達後五日內敘明抗告理由，向本院提
出抗告狀。
                          書記官  黃炎煌
中    華    民    國    97    年    8     月    29    日


司法院資訊處製作；財團法人民間司法改革基金會備份。
